臺灣彰化地方法院刑事判決
110年度訴字第1002號
                                       111年度訴字第13號
公  訴  人  臺灣彰化地方檢察署檢察官  
被      告  許弘輝



上列被告因違反毒品危害防制條例案件，經檢察官分別提起公訴
（110年度毒偵字第977號、第1129號、第1285號、第1640號），
被告分別於準備程序進行中就被訴事實為有罪之陳述，經本院合
議庭裁定改由受命法官獨任以簡式審判程序合併審理及判決如下
：
    主    文
許弘輝犯如附表一所示之罪，各處如附表一主文欄所示之刑（含
主刑及沒收）。不得易科罰金部分，應執行有期徒刑捌月；得易
科罰金部分，應執行有期徒刑捌月，如易科罰金，以新臺幣壹仟
元折算壹日。
    犯罪事實及理由
壹、犯罪事實
一、許弘輝前因施用毒品案件，經本院裁定送觀察勒戒（詳後述
    ）。詎其不知戒慎，猶於觀察勒戒執行完畢後3年內，分別
    為下列行為：
  ㈠基於施用第二級毒品甲基安非他命之犯意，於民國110年7月2
    0日下午11時許，在彰化縣社頭鄉員集路路旁某處，以將甲
    基安非他命置於玻璃球內以火燒烤產生煙霧而吸食之方式，
    施用第二級毒品甲基安非他命1次。
　㈡另基於施用第一級毒品海洛因之犯意，於110年7月21日凌晨
    ，即上述㈠施用甲基安非他命完畢約2小時後，於返回彰化縣
    北斗鎮住處路程中某處，以將海洛因摻入香菸點燃吸食之方
    式，施用第一級毒品海洛因1次。
　㈢基於施用第一級毒品海洛因及第二級毒品甲基安非他命之犯
    意，於110年9月5日凌晨0時30分許，在彰化縣北斗鎮興農路
    1段33巷6號住處，以將海洛因及甲基安非他命一併置入其所
    有之玻璃球吸食器內以火燒烤而吸食煙霧之方式，同時施用
    海洛因及甲基安非他命1次。
　㈣基於施用第二級毒品甲基安非他命之犯意，於110年9月14日
    下午8時許，在彰化縣北斗鎮上址住處，以將甲基安非他命
    置於玻璃球內以火燒烤產生煙霧而吸食之方式，施用第二級
    毒品甲基安非他命1次。
　㈤基於施用第一級毒品海洛因之犯意，於110年9月15日下午2時
    許，在彰化縣線西鄉前往社頭鄉途中某處，於自小客車上，
    以將海洛因摻入香菸點燃吸食之方式，施用第一級毒品海洛
    因1次。
　㈥基於施用第一級毒品海洛因、第二級毒品甲基安非他命之犯
    意，於110年10月3日下午8時許，在彰化縣北斗鎮上址住處
    ，以將海洛因、甲基安非他命混合置入玻璃球吸食器點燃吸
    食煙霧之方式，同時施用海洛因、甲基安非他命1次。
二、上開犯罪事實㈠、㈡部分，於110年7月21日下午2時許，為警
    在彰化縣○○鄉○○巷00號前查獲，並扣得如附表二編號1所示
    甲基安非他命2包（驗餘總淨重1.5732公克）。上開犯罪事
    實㈢部分，於110年9月5日下午3時30分許，其因另案經本院
    通緝，為警在上址住處查獲，並扣得如附表二編號2所示之
    物；上開犯罪事實㈣、㈤部分，於110年9月15日下午3時50分
    許，為警在彰化縣○○鄉○○○路00號前因搜索另案之黃灯旺時
    同時查獲，許弘輝在未被有偵查犯罪職權之機關或公務員發
    覺其施用上開毒品之犯行前，主動向承辦員警供承有上述㈢
    、㈣、㈤所示施用第一級、第二級毒品之事實，自首而接受裁
    判。其各次經警採集其尿液送驗，結果呈嗎啡、可待因、安
    非他命及甲基安非他命陽性反應。
貳、證據
一、被告許弘輝警詢、偵查及本院審理中自白。
二、110年度毒偵字第977號（上開犯罪事實欄一㈠、㈡）：
　　本院110年度聲搜字第471號搜索票（影本）、彰化縣警察局
    員林分局莒光派出所搜索扣押筆錄、扣押物品目錄表、採尿
    同意書、彰化縣警察局員林分局委託檢驗尿液代號與真實姓
    名對照認證單、車輛詳細資料報表、現場與搜索照片、扣案
    物品暨照片、立人醫事檢驗所濫用藥物尿液檢驗報告、衛生
    福利部草屯療養院110年10月4日草療鑑字第1100900573號鑑
    驗書、欣生生物科技股份有限公司111年1月3日濫用藥物尿
    液檢驗報告。
三、110年度毒偵字第1129號（上開犯罪事實欄一㈢）：
    彰化縣警察局北斗分局委託檢驗尿液代號與真實姓名對照認
    證單、彰化縣警察局北斗分局搜索扣押筆錄、扣押物品目錄
    表、扣案物品（暨照片）、彰化縣警察局查獲施用（持有）
    毒品案件經過情形紀錄表、立人醫事檢驗所濫用藥物尿液檢
    驗報告、衛生福利部草屯療養院110年10月4日草療鑑字第00
    00000000號鑑驗書、彰化縣警察局北斗分局110年12月1日北
    警分偵字第1100026060號函檢送之職務報告、欣生生物科技
    股份有限公司110年11月25日濫用藥物尿液檢驗報告。
四、110年度毒偵字第1285號（上開犯罪事實欄㈠㈣、㈤）：
　　本院110年度聲搜字第699號（受搜索人：黃灯旺）、彰化縣
    警察局搜索扣押筆錄、扣押物品目錄表（其中編號17、18所
    示行動電話為被告所有，另其餘均為黃灯旺所有，無證據證
    明上開物品與本案有何關聯）、去氧核醣核酸條例以外案件
    接受尿液採樣同意書、彰化縣警察局刑事警察大隊委託檢驗
    尿液代號與真實姓名對照認證單、現場與搜索照片、扣案物
    品與照片、車輛詳細資料報表、立人醫事檢驗所濫用藥物尿
    液檢驗報告、彰化縣警察局110年12月2日彰警刑字第110008
    5143號函檢送之職務報告、欣生生物科技股份有限公司111
    年1月6日濫用藥物尿液檢驗報告。
五、111年度訴字第13號（上開犯罪事實欄一㈥）
　  彰化縣警察局北斗分局查獲施用（持有）毒品案件經過情形
    紀錄表、委託檢驗尿液代號與真實姓名對照認證單（Z00000
    0000000）、採尿同意書、立人醫事檢驗所濫用藥物尿液檢
    驗報告、欣生生物科技股份有限公司111年1月20日濫用藥物
    尿液檢驗報告。
六、又被告前因施用毒品案件，經本院以107年度毒聲字第248號
    裁定送觀察、勒戒，於108年2月26日執行完畢釋放出所，經
    臺灣彰化地方檢察署檢察官以107年度軍毒偵字第21號為不
    起訴處分確定等情，有臺灣高等法院被告前案紀錄表在卷可
    按。是被告於觀察勒戒執行完畢釋放後，於3年內再犯施用
    毒品之犯行，應依法追訴處罰。綜上，本案事證明確，被告
    犯行洵堪認定，各應予依法論科。
參、論罪科刑
一、按海洛因、甲基安非他命係毒品危害防制條例第2條第2項第
    1款、第2款所明定之第一級、第二級毒品，不得非法持有、
    施用。核被告所為各如附表一論罪科刑法條欄所示各罪。其
    為供己施用之目的而持有海洛因及甲基安非他命之低度行為
    ，應各為施用之高度行為所吸收，均不另論罪。
二、被告如犯罪事實欄一㈢、㈥部分，係以單一行為同時施用第一
    級毒品海洛因及第二級毒品甲基安非他命，乃一行為觸犯2
    個相異之罪名，為想像競合犯，應從較重之施用第一級毒品
    罪論處。又被告所為上開㈠至㈥各罪間，犯意各別，行為互殊
    ，核無實質上一罪或裁判上一罪之關係，為實質上數罪關係
    ，應予分論併罰。 
三、按刑法第47條第1項所規定累犯之加重，以受徒刑之執行完
    畢，或一部之執行而赦免後，5年以內故意再犯有期徒刑以
    上之罪者，為其要件。良以累犯之人，既曾犯罪受罰，當知
    改悔向上，竟又重蹈前愆，足見其刑罰感應力薄弱，基於特
    別預防之法理，非加重其刑不足使其覺悟，並兼顧社會防衛
    之效果。職是，應依累犯規定加重其刑者，主要在於行為人
    是否曾受徒刑之執行完畢後，猶無法達到刑罰矯正之目的為
    要。而數罪併罰之案件，雖應依刑法第50條、第51條規定就
    數罪所宣告之刑定其應執行之刑，然此僅屬就數罪之刑，如
    何定其應執行者之問題，本於數宣告刑，應有數刑罰權，此
    項執行方法之規定，並不能推翻被告所犯係數罪之本質。若
    併罰之數罪中，有一罪或部分之罪，其刑已於定執行刑之裁
    定前執行完畢，自不因嗣後之定執行刑而影響其刑已執行完
    畢之事實，而謂無累犯規定之適用（最高法院104年度臺非
    字第135號判決意旨、104年度第6次刑事庭會議決議見解參
    照）。查被告前因①施用第二級毒品案件，經本院以109年度
    簡字第1561號判決，判處有期徒刑2月確定，於110年6月24
    日縮刑期滿執行完畢等情，有臺灣高等法院被告前案紀錄表
    附卷可按。被告雖因另犯施用毒品案件，經本院以②110年度
    易字第210號判決，判處應執行有期徒刑8月確定，此部分所
    宣示之有期徒刑與前述①案件所宣示之有期徒刑，經本院以1
    11年度聲字第3號裁定，定應執行有期徒刑9月確定，然此重
    定執行刑之結果，揆諸前開說明，並不影響被告所犯上開①
    所示之罪已於110年6月24日執行完畢之事實。再參酌司法院
    釋字第775號解釋意旨，被告前已因相同罪質之案件，經科
    刑執行，一再觸犯相同罪名，加重處罰符合比例原則，應有
    加重量刑必要，是其受有期徒刑之執行完畢後，5年以內故
    意再犯本件有期徒刑以上之罪，均為累犯，各應依刑法第47
    條第1項規定加重其刑。
四、被告如犯罪事實欄一㈢部分，於110年9月5日下午3時30分許
    ，係因另案經本院通緝，為警在上址住處查獲；如犯罪事實
    欄一㈣、㈤部分，乃係於110年9月15日下午3時50分許，為警
    在彰化縣○○鄉○○○路00號前因搜索另案之黃灯旺時同時查獲
    ，被告上述㈢至㈤部分，均在有偵查犯罪職權之機關或公務員
    發覺其施用上開毒品之犯行前，主動向承辦員警供承有上述
    ㈢、㈣、㈤所示施用第一級、第二級毒品之事實，此有被告警
    詢筆錄、彰化縣警察局北斗分局110年12月1日北警分偵字第
    1100026060號函檢送之職務報告及彰化縣警察局110年12月2
    日彰警刑字第1100085143號函檢送之職務報告在卷可佐，是
    被告上開部分，爰依刑法第62條前段，均減輕其刑，其此部
    分並依法均先加後減之。
五、爰審酌被告自陳：國中畢業之智識程度，未婚，入監執行前
    其從事搬運工，月收入約新臺幣2萬5千元至3萬6千元，父親
    已過世，母親年已65歲，需其扶養，另有未同住之兄姐等家
    庭生活經濟狀況；其前已因觀察勒戒執行完畢而經不起訴處
    分，業受毒品危害防制條例對施用毒品人之寬典，竟仍一再
    施用，不知戒除毒癮，而施用毒品本質上為戕害自我身心健
    康之行為，尚未直接危害他人及社會，且該犯罪類型於生理
    及心理上具有特殊之成癮性；兼衡其施用之情節及坦承施用
    毒品之犯後態度等一切情狀，核情量處如主文所示之刑；並
    分別斟酌被告上開所犯各罪不得易科罰金與得易科罰金各部
    分之刑期總和，其犯罪次數及各次犯行犯罪時間各節，定其
    應執行之刑，並就得易科罰金部分，均諭知易科罰金之折算
    標準。
肆、沒收
一、扣案附表二編號1所示甲基安非他命2包（驗餘數量合計1.57
    32公克）、附表二編號2⑵所示甲基安非他命1包（驗餘數量0
    .0688公克），經衛生福利部草屯療養院鑑定結果，均含有
    第二級毒品甲基安非他命成份乙情，此有該院110年10月4日
    草療鑑字第1100900573號鑑驗書、第0000000000號鑑驗書在
    卷可稽。是上開第二級毒品甲基安非他命，除因鑑定用罄而
    不復存在之部分外，各應依毒品危害防制條例第18條第1項
    前段規定，於各該次項下宣告沒收銷燬之。又包裝袋部分，
    因該包裝袋均已附著毒品甲基安非他命，衡情二者間已無從
    析離，或析離所需費用與該等物品之客觀價值顯不相當，自
    應整體視之為甲基安非他命，不問是否屬於被告所有，均應
    依毒品危害防制條例第18條第1項前段規定，宣告沒收銷燬
    之。
二、又扣案之附表二編號2⑴所示之吸食器1個，為被告所有供其
    犯罪事實欄一㈢施用第一、二級毒品所用之物，業據被告供
    承在卷，應依刑法第38條第2項前段之規定，於該次項下宣
    告沒收。至於供被告施用第一、二級毒品之吸食器，該物縱
    為被告所有，惟並未扣案，且無從證明該物仍然存在，而該
    等物品非屬違禁物或本院應義務沒收之物，其價值不高且取
    得甚易，不具刑法上之重要性，如予沒收或追徵，徒增執行
    程序之勞費，爰不予宣告沒收。
伍、依刑事訴訟法第273條之1第1項、第299條第1項前段、第310
    條之2、第454條第1項，毒品危害防制條例第10條第1項、第
    2項、第18條第1項前段，刑法第11條、第55條前段、第47條
    第1項、第62條前段、第51條第5款、第41條第1項前段、第8
    項，判決如主文。
本案經檢察官林芬芳、王銘仁分別提起公訴，檢察官陳靚蓉到庭
執行職務。
中　　華　　民　　國　　111 　年　　3 　　月　　30　　日
                    刑事第六庭  法  官  呂美玲
以上正本證明與原本無異。
如不服本判決應於收受判決後20日內向本院提出上訴書狀，並應
敘述具體理由。其未敘述上訴理由者，應於上訴期間屆滿後20日
內向本院補提理由書( 均須按他造當事人之人數附繕本) 「切勿
逕送上級法院」。
中　　華　　民　　國　　111 　年　　3 　　月　　30　　日
                                書記官  鍾宜津
論罪科刑附錄法條：
毒品危害防制條例第10條
施用第一級毒品者，處6月以上5年以下有期徒刑。
施用第二級毒品者，處3年以下有期徒刑。

　　　　　　　　　　　　　　
附表一：（主文）
編號 犯罪事實 論罪科刑法條 主文  備註    罪刑 沒收  一 ⒈犯罪事實欄一㈠：即110年7月20日施用第二級毒品部分  毒品危害防制條例第10條第2項施用第二級毒品罪。 許弘輝施用第二級毒品，累犯，處有期徒刑參月，如易科罰金，以新臺幣壹仟元折算壹日。 扣案如附表二編號１所示之物均沒收銷燬之。 本院110年度訴字第1002號（彰化地檢署110年度毒偵字第977號、第1129號、第1285號）  ⒉犯罪事實欄一㈡：110年7月21日（即上述㈠之後約2小時）施用第一級毒品部分  毒品危害防制條例第10條第1項施用第一級毒品罪。 許弘輝施用第一級毒品，累犯，處有期徒刑柒月。   二 犯罪事實欄一㈢：即110年9月5日同時施用第一、二級毒品部分 （自首）  毒品危害防制條例第10條第1項、第2項施用第一級毒品、第二級毒品罪。 許弘輝施用第一級毒品，累犯，處有期徒刑肆月，如易科罰金，以新臺幣壹仟元折算壹日。 扣案如附表二編號2⑵所示之物沒收銷燬之；扣案如附表二編號2⑴所示之物沒收。  三  ⒈犯罪事實欄一㈣：即110年9月14日施用第二級毒品部分 　（自首） 毒品危害防制條例第10條第2項施用第二級毒品罪。 許弘輝施用第二級毒品，累犯，處有期徒刑貳月，如易科罰金，以新臺幣壹仟元折算壹日。    ⒉犯罪事實欄一㈤：即110年9月15日施用第一級毒品部分   （自首） 毒品危害防制條例第10條第1項施用第一級毒品罪。 許弘輝施用第一級毒品，累犯，處有期徒刑肆月，如易科罰金，以新臺幣壹仟元折算壹日。   四 犯罪事實欄一㈥：即110年10月3日同時施用第一、二級毒品部分 毒品危害防制條例第10條第1項、第2項施用第一級毒品、第二級毒品罪。 許弘輝施用第一級毒品，累犯，處有期徒刑柒月。  本院111年度訴字第2號（彰化地檢署110年度毒偵字第1640號） 

附表二：（扣案物）
編號 扣押物品名稱及數量 １ 附表一編號一：110年7月21日下午2時許，為警在彰化縣社頭鄉崙雅巷16號前查獲扣得（參毒偵977號卷第61-64頁、第145頁）  甲基安非他命2包（驗餘數量合計1.5732公克） ２ 附表一編號二：110年9月5日下午3時30分許，為警在其彰化縣○○鎮○○里○○路0段00巷0號住處查獲扣得（毒偵1129號卷第43-47頁、  ⑴吸食器1個⑵甲基安非他命1包（驗餘淨重0.0688公克）